【裁判字號】    89,易,1419
【裁判日期】    890616
【裁判案由】    侵占
【裁判全文】
臺灣高雄地方法院刑事判決                        八十九年度易字第一四一九號
    公  訴  人  臺灣高雄地方法院檢察署檢察官
    被      告  丙○○
右列被告因侵占案件，經檢察官提起公訴（八十九年度偵字第三四二二號），本院判
決如左：
    主  文
丙○○意圖為自己不法之所有，而侵占自己持有他人之物，累犯，處有期徒刑參月。
    事  實
一、丙○○曾因偽造文書及竊盜案件，經台灣高雄地方法院分別判處有期徒刑三年及
    有期徒刑七月確定，接續執行，於民國八十七年五月十六日執行完畢，仍不知悔
    改，竟意圖為自己不法之所有，於八十九年一月十二日下午二時許，在高雄縣彌
    陀鄉○○村○○○路一巷十八號，向甲○○以欲接洽事情為由，借得車牌號碼Ｊ
    ＴＯ─二七六號重機車，並稱當日即歸還，惟於借得該車後，即將機車據為己有
    。嗣於八十九年二月一日下午五時十五分許，丙○○騎乘上開機車，途經高雄市
    ○○街五十巷二十二號前，為警查獲，始循線得知上情。
二、案經高雄市政府警察局報請台灣高雄地方法院檢察署檢察官偵查起訴。
    理  由
一、訊據被告丙○○固坦認有於右揭時、地向被害人甲○○借得上開機車之事實不諱
    ，惟矢口否認有侵占犯行，辯稱：因無甲○○電話號碼，故無法與其聯絡，並無
    侵占之意思云云。惟查：
    (一)上開車牌號碼ＪＴＯ─二七六號重機車，係被害人甲○○於八十九年一月十二
      日下午二時許，在高雄縣彌陀鄉○○村○○○路一巷十八號借予被告，業據證
      人即被害人甲○○於警訊及本院調查程序時證述屬實。而被害人甲○○之妻乙
      ○○○，不知上情，因而於同月十六日將上開機車報警失竊，亦據證人即被害
      人甲○○於警訊中證述甚詳，並有高雄縣警察局車輛失竊證明單乙紙在卷足憑
      。職是，被告係於右揭時、地，向被害人甲○○借得上開機車，而持有該車之
      事實，堪以認定。
    (二)被告於警訊及審理時供稱：係為交代工地事情向甲○○借車，當時有言明當日
      還車，又事後並無以電話聯絡甲○○等語，復據證人即被害人甲○○於警訊及
      本院調查程序時證稱：被告欲接洽一工地師父，而向伊借車，並說會馬上歸還
      ，雖與被告僅有一面之緣，並不認識，惟因鄉下交通不方便，遂將上開機車借
      予被告等語。從而，被告借得上開機車時，曾言明當日歸還該車，惟被告卻將
      該車騎回高雄市使用，並無於當日歸還上開機車，亦無與被害人甲○○聯絡，
      繼續使用上開機車達二十日之久，迨於八十九年二月一日下午五時十五分許，
      被告騎乘上開機車，途經高雄市○○街五十巷二十二號前，因上開機車為被害
      人甲○○之妻乙○○○報警失竊，始為警查獲而歸還該車，有贓物認領保管單
      一紙附卷可證。復參以被告與被害人甲○○僅因工作關係見過面，並非為熟識
      之朋友，衡情被害人應係以在上址住處附近使用，並於出借原因使用後立即歸
      還，始借予被告上開機車，被告亦應知上情，惟被告卻將上開機車騎回高雄市
      ，使用上開機車達二十日之久，且被告並非主動歸還該車，而係因為警查獲始
      歸還。職是，被告顯係意圖為自己不法之所有，於借得而持有上開機車後，將
      該車據為己有，是被告辯稱：並無侵占意思云云，顯係事後推卸之詞，不足採
      信。綜上所述，本件事證已臻明確，被告侵占犯行，應堪認定。
二、核被告丙○○所為，係犯刑法第三百三十五條第一項之侵占罪。被告曾因偽造文
    書及竊盜案件，經台灣高雄地方法院分別判處有期徒刑三年及有期徒刑七月確定
    ，接續執行，於民國八十七年五月十六日執行完畢，有台灣高等法院被告全國前
    案紀錄表可按，其於有期徒刑執行完畢後五年以內再犯有期徒刑以上之罪，為累
    犯，依法應加重其刑。爰審酌被告為代步之便，貪圖不法利益，侵占之機車已為
    被害人所領回，及犯後矯言飾責，不知悔改等一切情狀，量處如主文所示之刑，
    以資懲儆。
據上論斷，應依刑事訴訟法第二百九十九條第一項前段、刑法第三百三十五條第一項
、第四十七條、罰金罰鍰提高標準條例第一條前段，判決如主文。
本案經檢察官鐘忠孝到庭執行職務。
中      華      民      國      八十九    年      六    月      十六    日
                                  臺灣高雄地方法院刑事第六庭
                                      審判長法  官  趙家光
                                            法  官  洪碩垣
                                            法  官  洪榮家
右正本證明與原本無異。
如不服本判決，應於判決送達後十日內，向本院提出上訴狀。
                                            書記官  黃中旗
中      華      民      國      八十九    年      六    月      十六    日
附錄本案論罪科刑法條全文：
刑法第三百三十五條第一項：
意圖為自己或第三人不法之所有，而侵占自己持有他人之物者，處五年以下有期徒刑
、拘役或科或併科一千元以下罰金。


司法院資訊處製作；財團法人民間司法改革基金會備份。
